# 请教陈版，关于利润分配涉及个税？

提问人：jinjingui 时间：2013-04-28 15:58:48
有限公司 2011 年进行利润分配，某个人股东分红 100 万，公司代扣代缴个税 20 万，分录：借：利润分配 100 万 贷：银行存款 100 万借：其他应收款-股东 20 万 贷：应交税金-个税 20 万 后交税： 借：应交税金-个税 20 万 贷：银行存款 20 万 2012 年又做分录，借：利润分配 20 万 贷：其他应收款 20 万， 借：利润分配 130 万 贷：其他应收款-xx单位 12 年第 1 笔，其实是公司为个人承担了分红的个税，第 2 笔，就不明原因的销账， 请您指导： 1 、这种情况下，对于 12 年的第 1 笔分录，如果认可为分红的话，有股东会决议的，是不是也应该提20%的个税 4 万呢？ 2 、第 2 笔分录可以理解为无法收回，核销权益吗；或者对股东的分配，有债权支付，提个税？如果都不对，那该怎么理解呢？ 3 、如果是属于利润分配，公司不提个税，审计应怎么处理为好呢？

回答人：chenyiwei
个人理解， 2012 年第一笔分录也应认定为分红，相应在实际结算该应付股利时计提应扣缴的个人所得税。由于该笔“其他应收款”的债务人是股东，从经济实质上看不是坏帐损失，而是另一种形式的对股东分配，从实质上讲也应计入该股东个人的所得。但相关税务规定似乎并不清晰，因此也要适当考虑当地主管税务机关的政策把握。在考虑恰当的税务处理方法的基础上，考虑是否建议审计调整。
请各位网友补充及协助，谢谢！

提问人：lwll 时间：2014-05-06 22:10:12
有人与我探讨分配的事项,本公司由二个子公司组成,本年度本公司准备按合并报表中反映的未分配利润进行分配,但是这样分配存在这样一个问题,新准则下合并报表中盈余公积只反映母公司的盈余公积,这样分配的话,母公司不是将子公司的盈余公积分配了吗?这种分配方式是否合法?

回答人：chenyiwei
不可以。利润分配是法人行为，应依据个别报表层面的未分配利润确定可分配股利的金额上限。